# 求助陈版主 - - 浮动租金和固定租金处理，关于免租期的问题

提问人：long天 时间：2020-10-14 18:59:11
陈版主，
您好！有个关于免租期直线法摊销的问题求救：
租赁期总共 10 年，房屋的租赁条款是： 1 ）前两年仅按销售额收取浮动租金； 2 ）第三年开始，固定租金 3 万元，若浮动租金超过固定租金，则需支付差额；
前两年租金应该如何确认？
1 ）仅确认浮动租金，
2 ）除了确认当期的浮动租金外，还需要确认将后八年至少要支付的固定租金按整个租赁期 10 年摊的部分（3*8/10=2.4万每年）
多谢！

回答人：chenyiwei
首先要确定该 10 年是否构成一个整体的“不可撤销租赁期”。如果是，则该项固定租金也应在整个不可撤销租赁期（包括头两年内）按直线法摊销确认各期的租金成本；在执行新租赁准则后，使用权资产的折旧年限包含该头两年的期间。